

#### CONTACTO



43235687



bryanernestoemple@gmail.com



https://www.linkedin.com/in/bryan-gamez-72b487201/



https://bryan-personalwebsite.netlify.app/



#### **HABILIDADES**

- Tecnologías web:
  - o HTML
  - o CSS
  - JavaScript
    - Node.js
    - Express.js
  - Python
- Bases de Datos
  - o SOL
  - PostgreSQL
  - ORACLE
- Servicios en la nube
- Análisis de datos
  - Power BI
- Ofimática
  - Paquete Office



### **HABILIDADES BLANDAS**

- Adaptabilidad
- Capacidad de trabajo en equipo
- Mente abierta
- Resolución de problemas
- Capacidad de adaptación
- Flexibilidad



**IDIOMAS** INGLÉS PRINCIPIANTE A2

# **BRYAN GÁMEZ**

### **FSTUDIANTE DE INGENIERIA**



# PERFIL PERSONAL

Estudiante de 7º semestre de la carrera de ingeniería en sistemas de información información y ciencias de la computación con deseo de superación y crecimiento, con amplios conocimientos en distintas áreas laborales, además de contar con experiencia en manejo de clientes, trabajo bajo presión y trabajo en equipo.



## FORMACIÓN ACADÉMICA

## **BACHILLERATO EN CIENCAS Y LETRAS CON** ORIENTACIÓN EN COMPUTACIÓN

Colegio Mixto Belén (2017 - 2018)

## INGENIERÍA EN SISTEMAS DE INFORMACIÓN Y CIENCIAS DE LA COMPUTACIÓN

Universidad Mariano Gálvez de Guatemala (2019 - actualmente), Cursando el 4to año de carrera (7mo semestre).

#### **CURSO DE INGLES**

Michigan Academy. (Marzo 2019 - Septiembre 2019)



# EXPERIENCIA LABORAL

**ALGRANSA, S.A (2019 - 2021)** 

DIGITADOR, ANALISTA DE INFORMACIÓN Digitación de información de clientes, manejo de paquete Office, resolución de tickets.

## FREELANCE (2021 - 2023)

Realización y apoyo a proyectos variados para empresas pequeñas y medianas. Proyectos tanto de desarrollo, como de análisis y automatización

#### **GROUPNOVA (2023 - 2023)**

CONSULTOR DE BASES DE DATOS Manejo y administración de bases de datos, creación y consumo de API REST, creación de ERDs.